【裁判字號】    97,審訴,3350
【裁判日期】    980227
【裁判案由】    毒品危害防制條例
【裁判全文】
臺灣桃園地方法院刑事判決            97年度審訴字第3350號
公  訴  人  臺灣桃園地方法院檢察署檢察官
被      告  甲○○
指定辯護人  本院公設辯護人林銘宏
上列被告因違反毒品危害防制條例案件，經檢察官提起公訴（97
年度毒偵字第5364號），被告於本院準備程序進行中，就被訴事
實為有罪之陳述，經本院告知簡式審判程序意旨，並聽取公訴人
及被告之意見後，本院合議庭裁定改依簡式審判程序審理，茲判
決如下：
    主  文
甲○○施用第一級毒品，累犯，處有期徒刑壹年，扣案之第一級
毒品海洛因貳包【合計驗餘淨重共拾壹點捌公克（空包裝總重
壹點壹伍公克）】均沒收銷燬之，電子磅秤壹台、分裝袋柒拾柒
包均沒收；又施用第二級毒品，累犯，處有期徒刑拾月，扣案之
電子磅秤壹台、分裝袋柒拾柒包、玻璃球吸食器壹組均沒收。應
執行有期徒刑壹年捌月，扣案之第一級毒品海洛因貳包【合計驗
餘淨重共拾壹點捌公克（空包裝總重壹點壹伍公克）】均沒收
銷燬之，電子磅秤壹台、分裝袋柒拾柒包、玻璃球吸食器壹組均
沒收。
    事  實
一、甲○○前於民國87、88年間因施用第二級毒品案件，經臺灣
    士林地方法院以87年度毒聲字第1152號、88年度毒聲字第15
    90號先後二次裁定送觀察、勒戒後，均認無繼續施用毒品傾
    向，分別於87年12月30日及88年9 月4 日觀察、勒戒執行完
    畢釋放出所，並經臺灣士林地方法院檢察署檢察官各以87年
    度偵字第11726 號、88年度毒偵字第126 號為不起訴處分確
    定；復於前揭觀察、勒戒執行完畢釋放後5 年內，即於92年
    間再因連續施用第一、二級毒品及連續轉讓第二級毒品等案
    件，經臺灣高等法院以94年度上訴字第220 號分別判處有期
    徒刑1 年8 月、1 年、1 年6 月，應執行有期徒刑4 年確定
    ；另於93年間因持有第二級毒品案件，經臺灣板橋地方法院
    以93年度訴字第2189號判處有期徒刑4 月確定，上開各罪先
    經臺灣高等法院以95年度聲字第293 號裁定合併定應執行刑
    為有期徒刑4 年2 月確定，嗣經臺灣高等法院以96年度聲減
    字第295 號裁定各減其刑期二分之一，並定應執行刑為有期
    徒刑2 年1 月確定，甫於96年7 月16日期滿執行完畢出監（
    於本案構成累犯）。詎其猶不知悔改，復基於施用第一級毒
    品海洛因及第二級毒品甲基安非他命之犯意，於97年9 月11
    日凌晨0 時許，在其位於臺北市士林區○○○路○ 段27巷33
    弄1 號住處內，分別以抽香煙之方式施用海洛因及以玻璃球
    燒烤之方式施用甲基安非他命各1 次。嗣為警於同日凌晨4
    時25分許，在桃園縣桃園市○○○路與中埔二街口查獲，並
    扣得海洛因2 包【合計驗餘淨重共11.83 公克（空包裝總重
    1.15公克）】及其所有供施用海洛因及甲基安非他命所用之
    電子磅秤1 台、分裝袋77包與供施用甲基安非他命使用之玻
    璃球吸食器1 組。
二、案經桃園縣政府警察局報請臺灣桃園地方法院檢察署檢察官
    偵查起訴。
    理  由
一、上揭犯罪事實業據被告甲○○於警詢、偵查及本院審理時均
    坦承不諱，其為警查獲後所採集之尿液經送驗後，呈鴉片類
    及安非他命類陽性反應，此有桃園縣政府警察局被採尿人尿
    液暨毒品真實姓名與編號對照表、台灣檢驗科技股份有限公
    司濫用藥物檢驗報告各1 紙在卷可稽，堪認被告前揭不利於
    己之自白確與事實相符，洵堪採為論罪科刑之依據。又按毒
    品危害防制條例於92年7 月9 日修正公布，自93年1 月9 日
    施行，而依修正後之規定，僅限於「初犯」及「5 年後再犯
    」2 種情形，始應先經觀察、勒戒或強制戒治程序。倘被告
    於5 年內已再犯，經依法追訴處罰，縱其第3 次（或第3 次
    以上）再度施用毒品之時間，在初犯經觀察、勒戒或強制戒
    治執行完畢釋放5 年以後，已不合於「5 年後再犯」之規定
    ，且因已於「5 年內再犯」，顯見其再犯率甚高，原實施觀
    察、勒戒或強制戒治，已無法收其實效，即應依該條例第10
    條規定處罰；又所謂5 年戒斷期間之計算，係指相鄰之前後
    2 次施用毒品時間之間隔而言，非可飛躍自初次起算其5 年
    期間（最高法院95年度第7 次刑事庭會議決議、最高法院95
    年台非字第65號判決參照）。經查，本件被告於前案觀察、
    勒戒執行完畢釋放後5 年內，再因連續施用第一、二級毒品
    及連續轉讓第二級毒品等案件，經臺灣高等法院以94年度上
    訴字第220 號分別判處有期徒刑1 年8 月、1 年、1 年6 月
    ，應執行有期徒刑4 年確定，此有臺灣高等法院被告前案紀
    錄表1 份在卷足憑，是本件被告施用毒品犯行雖已於前案觀
    察、勒戒執行完畢後5 年後，惟其已於5 年內再犯，依上開
    說明，仍應追訴處罰。綜上，本件事證明確，被告犯行堪以
    認定，應依法論科。
三、核被告所為，係犯毒品危害防制條例第10條第1 項、第2 項
    之施用第一、二級毒品罪。其施用前後持有第一、二級毒品
    之低度行為，為施用第一、二級毒品之高度行為所吸收，均
    不另論罪。被告所犯上開施用第一、二級毒品之行為，犯意
    各別，構成要件互異，應分別論罪，併合處罰。另查，被告
    有如事實欄一所載之科刑及執行紀錄，有臺灣高等法院被告
    前案紀錄表1 份在卷可稽，其於有期徒刑執行完畢後5 年內
    ，故意再犯本件有期徒刑以上之罪，均為累犯，應依法加重
    其刑。爰審酌被告前已有施用毒品前科，於本案復另行施用
    海洛因及甲基安非他命，顯見其意志不堅，缺乏勒戒動機，
    其施用毒品足以導致精神障礙、性格異常，甚至造成生命危
    險，戕害一己之身體健康，惟念其犯後尚能坦承犯行、態度
    尚可等一切情狀，認檢察官就被告上開施用第一、二級毒品
    犯行分別求處有期徒刑1 年4 月、1 年2 月，應執行有期徒
    刑2 年尚屬過重，而以主文所示之刑為適當，並定其應執行
    之刑。至扣案之白色粉末2 包【合計驗餘淨重共11.83 公克
    （空包裝總重1.15公克）】，經送請法務部調查局濫用藥物
    實驗室檢驗結果，均檢出含有海洛因成分，此有法務部調查
    局濫用藥物實驗室鑑定書（影本）1 紙附卷可稽，為違禁物
    ，不問屬於犯人與否，應依毒品危害防制條例第18條第1 項
    前段規定，沒收銷燬之。另扣案之電子磅秤1 台、分裝袋77
    包、玻璃球吸食器1 組等物，均為被告所有供施用海洛因及
    甲基安非他命所用之物，業據被告供承在卷，均應依刑法第
    38條第1 項第2 款規定，宣告沒收。
四、如不服本判決，得自收受送達之翌日起10日內向本院提出上
    訴狀（應附繕本），其未敘述上訴理由者，應於上訴期間屆
    滿後20日內補提理由書狀於本院，上訴於臺灣高等法院。
據上論斷，應依刑事訴訟法第273 條之1 第1 項、第299 條第1
項前段，毒品危害防制條例第10條第1 項、第2 項、第18條第1
項前段，刑法第11條、第47條第1 項、第38條第1 項第2 款、第
51條第5 款，判決如主文。
本案經檢察官王惟琪到庭執行職務。
中    華    民    國    98    年    2    月     27    日
                        刑事庭  法  官  鍾雅蘭
以上正本證明與原本無異。
                                書記官  楊郁馨
中    華    民    國    98    年    2    月     27    日
附錄本案論罪科刑法條：
毒品危害防制條例第10條
施用第一級毒品者，處6月以上5年以下有期徒刑。
施用第二級毒品者，處3年以下有期徒刑。


司法院資訊處製作；財團法人民間司法改革基金會備份。
